臺灣高等法院高雄分院刑事判決　　　　 96年度上易字第731號
上　訴　人
即　被　告　甲○○
上列上訴人因竊盜案件，不服臺灣高雄地方法院96年度易字第14
83號中華民國96年6 月15日第一審判決（起訴案號：臺灣高雄地
方法院檢察署96年度偵字第6168號），提起上訴，本院判決如下
：
    主  文
原判決撤銷。
甲○○共同攜帶兇器，毀越安全設備竊盜，累犯，處有期徒刑壹
年，減為有期徒刑陸月，如易科罰金，以新臺幣壹仟元折算壹日
。
    事  實
一、甲○○前於民國89年間，因竊盜及施用毒品案件，經本院分
    別以90年上易字第1385號、90年度上訴字第1177號判處應執
    行有期徒刑1 年2 月、1 年1 月確定；於90年間，因搶奪案
    件，經原審以90年度訴字第2495號判處有期徒刑10月，甲○
    ○不服提起上訴，經本院、最高法院駁回上訴確定，另於同
    年間，復因竊盜案件，經原審以90年度易字第4765號判處有
    期徒刑8 月確定，上開數罪後經接續執行，於94年7 月28日
    假釋出監，迄95年1 月22日縮刑期滿，假釋未經撤銷，該未
    執行之刑，已以執行完畢論。詎甲○○仍不知悔改，復與真
    實姓名年籍不詳，綽號「阿明」之成年男子，共同基於意圖
    為自己不法所有之犯意聯絡，於95年12月3 日晚上10時30分
    許，共同駕駛甲○○向友人李亞哲借得，車牌號碼為2082—
    FV號之自小客車，前往高雄縣仁武鄉○○路314 號「安益國
    際工程有限公司」（下稱安益公司）廠房，由該「阿明」男
    子在車上把風接應，甲○○則先從安益公司隔壁，由李乾靖
    承租之鳳仁路312 號鐵皮工廠之鐵皮縫隙間，進入該工廠後
    ，隨地撿拾他人所有客觀上足對人之生命、身體、安全構成
    威脅，可供兇器使用之鐵管1 支，將該工廠與安益公司廠房
    相毗連之鐵皮圍籬撬開毀壞後，踰越該安全設備侵入安益公
    司廠房內，竊取置於該處成本約新臺幣6 、7 萬元之PVC 電
    纜線11捲竊取得手（起訴書誤載該電纜線價值新台幣20萬餘
    元、甲○○共竊取12捲得手）。嗣因甲○○將所竊電纜線，
    搬回在外等待之車輛置放時，為安益公司保全員張元嚲發現
    並記下車號後，報警循線加以查獲。
二、案經高雄縣政府警察局仁武分局報請臺灣高雄地方法院檢察
    署檢察官偵查後起訴。
    理  由
一、上訴人即被告甲○○未於本院審理時到庭，惟查上開事實，
    業據被告甲○○分別於警詢、偵查中及原審審理時供承不諱
    ，核與證人即被害人乙○○於原審審理時結證之情節相符，
    並有高雄縣政府警察局仁武分局於96年3 月30日函覆被害人
    遭竊現場照片21張、刑案現場測繪圖、安益公司廠房遭竊估
    價保全證明單、遭竊電纜線進料簽收單影本在卷可按，被告
    自白核與事實相符，自堪採為認定事實之依據，本件事證明
    確，被告上開犯行，堪已認定。
二、按刑法第321 條第1 項第3 款之攜帶兇器竊盜罪，係以行為
    人攜帶兇器竊盜為其加重條件，此所謂兇器，其種類並無限
    制，凡客觀上足對人之生命、身體、安全構成威脅，具有危
    險性之兇器均屬之，且祇須行竊時攜帶此種具有危險性之兇
    器為已足，並不以攜帶之初有行兇之意圖為必要（最高法院
    79年臺上字第5253號判例可資參照）。本案被告行竊所用鐵
    管雖未扣案，惟衡諸常情，被告既可持該鐵管撬開鐵皮圍籬
    等情，足認非質地堅硬之物，應無法輕易為之，若持該鐵管
    用以攻擊人體，顯足以造成傷害，是認該鐵管客觀上可對人
    之生命、身體構成威脅，具有危險性，應屬刑法第321 條第
    1 項第3 款所定之兇器。
三、再按，刑法第321 條第1 項第2 款所謂「安全設備」，指門
    扇牆垣以外，依通常觀念足認防盜之一切設備而言。查安益
    公司廠房之鐵皮圍籬具有防盜之作用，但與牆垣係用土磚作
    成之性質不同，自應認為係門扇牆垣以外之「安全設備」。
    是被告持可作為兇器使用之鐵管，將安益公司廠房之鐵皮圍
    籬撬開毀壞後，侵入廠房內竊盜之所為，係犯刑法第321 條
    第1 項第2 、3 款攜帶兇器，毀越安全設備竊盜罪。被告與
    綽號「阿明」男子，就前開犯行，互有犯意聯絡及行為分擔
    ，為共同正犯。另被告犯有如事實欄所載前科，入監執行，
    於94年7 月28日假釋出監，迄95年1 月22日縮刑期滿，假釋
    未經撤銷，該未執行之刑，已以執行完畢論等情，有臺灣高
    等法院被告前案紀錄表1 紙在卷可稽，其於上開徒刑執行完
    畢後5 年內，再故意犯本件最重本刑為有期徒刑以上之罪，
    為累犯，應依刑法第47條第1 項規定加重其刑。
四、原審予以被告論科，固非無見，惟查被告之犯罪時間在96年
    4 月24日以前，依96年罪犯減刑條例第2 條第1 項第3 款規
    定，應減其刑期二分之一，原審未及審酌，自有未合。被告
    上訴意旨，指摘原判決量刑過重不當，固無足取，然原判決
    既有上述可議，自應由本院將原判決撤銷改判。審酌被告正
    值青壯之年，不思以正當方式取得財物，竟貪圖私慾，以前
    述方式竊取他人之物，侵害他人之財產安全，造成被害人受
    有財產損失，惡性非輕，且被告前有竊盜前科，本次復再犯
    竊盜犯行，顯無真正悔改之意，惟念犯後於原審審理中坦承
    犯行，態度尚可等一切情狀，仍量處有期徒刑1 年，減為有
    期徒刑6 月，並諭知易科罰金之折算標準。
五、被告經合法傳喚，無正當理由不到庭，爰不待其陳述逕行判
    決。
據上論斷，應依刑事訴訟法第369 條第1 項前段、第364 條、第
371 條、第299 條第1 項前段，刑法第28條、第321 條第1 項第
2 、3 款、第47條第1 項、第41條第1 項前段，中華民國96年罪
犯減刑條例第2 條第1 項第3 款、第7 條、第9 條，判決如主文
。
本案經檢察官陳宗吟到庭執行職務。
中　　華　　民　　國　　96　　年　　8 　　月　　30　　日
                  刑事第三庭    審判長法  官  周賢銳
                                      法  官  黃仁松
                                      法  官  謝宏宗
以上正本證明與原本無異。
本件不得上訴。
中　　華　　民　　國　　96　　年　　8 　　月　　31　　日
　　　　　　　　　　　　　　　　　　　書記官  熊惠津
附錄本件判決論罪科刑法條：
刑法第321條第1項第2、3款
犯竊盜罪而有左列情形之一者，處6 月以上、5 年以下有期徒刑
：
二  毀越門扇、牆垣或其他安全設備而犯之者。
三  攜帶兇器而犯之者。
                                                      q
